臺灣高雄地方法院刑事判決　　　　　　 100年度易字第1402號
公　訴　人　臺灣高雄地方法院檢察署檢察官
被　　　告　陳勇謀
上列被告因竊盜案件，經檢察官提起公訴（100年度偵字第9266
號），嗣因被告就被訴事實為有罪陳述，經本院告知簡式審判程
序意旨並聽取公訴人及被告之意見後，裁定依簡式審判程序審理
，判決如下：
    主  文
陳勇謀犯攜帶兇器竊盜罪，累犯，處有期徒刑壹年，扣案之油壓
剪壹支沒收。
    事  實
一、陳勇謀前於民國95年間因洗錢防制法案件，經臺灣板橋地方
    法院以95年度簡字第445號判處有期徒刑3月確定，嗣於96年
    3月15日執行完畢。詎猶不知悔改，於100年3 月10日19時許
    ，行經高雄市鼓山區○○○路高雄捷運巨蛋站（R14）第2出
    口前，見少年江○○（83年1 月生，真實姓名、年籍均詳卷
    ）所有之FUSIN廠黑色折疊腳踏車（車架號碼：CJ007號）上
    鎖停放該處，竟意圖為自己不法之所有，先至附近中華路某
    處購得客觀上足以危害他人生命、身體，可供兇器使用之油
    壓剪1支，再返回原地持該油壓剪剪斷上開腳踏車之密碼鎖
    ，而竊取該腳踏車及密碼鎖（價值共計新臺幣（下同）5500
    元）得手，並騎乘該腳踏車逃離現場，惟因其行竊過程皆為
    適在該處執勤之警員目睹，經警員一路尾隨跟蹤，於同日20
    時許，在高雄市○○區○○路768號前攔檢查獲，並扣得陳
    勇謀甫竊得之腳踏車1台、密碼鎖1只（均已發還），及其所
    有供行竊使用之油壓剪1支。
二、案經高雄市政府警察局鼓山分局報告臺灣高雄地方法院檢察
    署偵查起訴。
    理  由
一、本件被告陳勇謀所犯為死刑、無期徒刑、最輕本刑為3 年以
    上有期徒刑以外之罪，其於準備程序進行中，就被訴事實為
    有罪之陳述，經本院告知簡式審判程序之旨，並聽取當事人
    之意見後，認宜進行簡式審判程式，爰依刑事訴訟法第273
    條之1第1項規定，裁定進行簡式審判程序，合先敘明。
一、上開事實，業據被告陳勇謀於警詢、偵訊及本院審理中坦承
    不諱（見警卷第1頁反面至2頁、偵卷第12至13頁、本院卷第
    26至27頁），核與證人即被害人江○○於警詢指訴之情節相
    符（見警卷第3至5頁），復有查獲照片10張、贓物認領保管
    單1紙在卷可稽（見警卷第14至17頁），及油壓剪1支扣案可
    佐，足認被告之自白與事實相符，洵堪採為論罪科刑之依據
    。從而本案事證明確，被告犯行堪以認定。
二、按刑法第321 條第1 項第3 款之攜帶兇器竊盜罪，係以行為
    人攜帶兇器竊盜為其加重條件，此所謂兇器，其種類並無限
    制，凡客觀上足對人之生命、身體、安全構成威脅，具有危
    險性之兇器均屬之，且祇須行竊時攜帶此種具有危險性之兇
    器為已足，並不以攜帶之初有行兇之意圖為必要。（最高法
    院79年台上字5253號判例參照）。本件被告行竊所用之油壓
    剪1支，為金屬製，前端尖銳具相當長度、可供雙手握持一
    節，有照片2 張在卷可參（見警卷第15、16頁），佐以該油
    壓剪既足以剪斷上開腳踏車之密碼鎖，顯見其質地堅硬，如
    持以揮打、攻擊人體，勢將造成人身傷害，堪認客觀上可對
    人之生命、身體、安全構成威脅，具有危險性，要屬兇器無
    訛。是核被告陳勇謀所為，係犯刑法第321條第1項第3款之
    攜帶兇器竊盜罪。被告有如上所載之犯罪科刑及執行情形，
    有臺灣高等法院被告前案紀錄表1份在卷可查，其於受有期
    徒刑執行完畢後，5年內故意再犯本件有期徒刑以上之罪，
    為累犯，應依刑法第47條第1項規定，加重其刑。又被告犯
    罪時雖為成年人，且客觀上係對少年江○○犯罪，惟兒童及
    少年福利法第70條第1項關於「成年人對兒童及少年犯罪」
    之加重規定，係就被害人乃未滿18歲之兒童、少年之情形予
    以加重處罰，屬刑法分則加重之性質，成年人故意對兒童及
    少年犯罪而依該項規定加重其刑者，固不以明知被害人為兒
    童及少年為必要，惟仍須有對兒童及少年犯罪之不確定故意
    ，始足當之。準此，本件被告犯罪地點為高雄捷運巨蛋站（
    R14）第2出口前，為不特定年齡之人均可能出入之場所，且
    被告係隨機竊取，行竊之際被害人江○○亦未在場，是被告
    未必明知或可預見該腳踏車之所有人係少年，從而被告本件
    竊盜犯行，尚不該當上開兒童及少年福利法第70條第1 項之
    加重要件，附此敘明。爰審酌被告自97年11月28日起接連犯
    下11起持油壓剪竊取腳踏車之案件，犯罪手法均與本案雷同
    ，曾分別經臺灣屏東地方法院、本院、臺灣高等法院高雄分
    院判處有期徒刑8月、10月、應執行有期徒刑3年11月確定，
    且其於100年3月10日遭警查獲本案犯行後，旋於4天後即100
    年3月14日再犯，有被告之臺灣高等法院被告前案紀錄表、
    臺灣屏東地方法院97年度易字第1233號、100年度易字第506
    號、本院98年度審易字第1006號、臺灣高等法院高雄分院99
    年度上易字第867號判決書在卷可按〈見本院100年度易字第
    1402號卷（下稱易字卷）第13至22頁〉，顯見其毫無悔意，
    一再更換地點行竊，漠視法紀之心至為灼然，對民眾財產安
    全甚有危害，本不宜再予寬貸，惟念其自查獲之初即坦承犯
    行，態度尚可，又竊得之財物俱已發還被害人江○○，有贓
    物認領保管單1 紙在卷可證（見警卷第14頁），犯罪所生損
    害已稍減輕等一切情狀，爰量處如主文所示之刑，以資儆懲
    。扣案之油壓剪1 支，屬被告所有供其行竊之用，業據其於
    本院審理時自承在卷（見易字卷第31頁），爰依刑法第38條
    第1項第2款規定，宣告沒收。
據上論斷，應依刑事訴訟法第273 條之1 第1 項、第284 條之1
、第299條第1項前段，刑法第321條第1項第3款、第47條第1項、
第38條第1 項第2 款，判決如主文。
本案經檢察官黃世勳到庭執行職務。
中    華    民    國   100    年    10    月    26    日
                  刑事第十三庭  法  官  陳筱雯
以上正本證明與原本無異。
如不服本判決應於收受送達後10日內向本院提出上訴書狀，並應
敘述具體理由；如未敘述上訴理由者，應於上訴期間屆滿後20日
內向本院補提理由書（均須按他造當事人之人數附繕本）「切勿
逕送上級法院」。
中    華    民    國   100    年    10    月    26    日
                                書記官  陳建琪

附錄本案論罪科刑法條：
刑法第321條
犯竊盜罪而有下列情形之一者，處 6 月以上、5 年以下有期徒
刑，得併科新臺幣 10 萬元以下罰金：
一、侵入住宅或有人居住之建築物、船艦或隱匿其內而犯之者。
二、毀越門扇、牆垣或其他安全設備而犯之者。
三、攜帶兇器而犯之者。
四、結夥三人以上而犯之者。
五、乘火災、水災或其他災害之際而犯之者。
六、在車站、埠頭、航空站或其他供水、陸、空公眾運輸之舟、
    車、航空機內而犯之者。
前項之未遂犯罰之。